臺灣桃園地方法院交通事件裁定　　　　 93年度交聲字第612號
原處分機關　交通部公路總局新竹區監理所桃園監理站
異　議　人　甲○○　男　42歲.
即受處分人
上列受處分人因違反道路交通管理處罰條例事件，對交通部公路
總局新竹區監理所桃園監理站違反道路交通管理事件裁決書所為
處分（處分案號：民國93年11月22日桃監裁罰字第裁52－Z00000
00 0號），聲明異議，本院裁定如下：
    主  文
異議駁回。
    理  由
一、聲明異議意旨略以：如附件異議狀所載。
二、按汽車號牌每車兩面，應正面懸掛於車輛前後端之明顯適當
　　位置，又汽車已領有號牌而未懸掛，處汽車所有人新台幣36
    00元以上10800 元以下罰鍰並禁止其行駛，號牌吊銷之，道
    路交通安全規則第11條第1 項第1 款、道路交通管理處罰條
    例第12條第1 項第7 款、第2項分別定有明文。
三、經查：異議人於民國93年10月8 日下午4 時5 分許，駕駛原
    車號P6－3041號自小客車，行經國道3 號高速公路南下45公
    里處，因未於該車前端明顯適當位置懸掛號牌（僅車輛後端
    有懸掛號牌）而行駛，適為駕駛巡邏車在該處執行巡邏勤務
    之內政部警政署國道公路警察局第六警察隊員警張清照由所
    乘坐巡邏車之照後鏡當場發覺，而將異議人車輛攔停，並據
    以開具內政部警政署國道公路警察局公警局交字第
    Z00000000 號舉發違反道路交通管理事件通知單，並經交通
    部公路總局新竹區監理所桃園監理站於93年11月22日據以開
    具桃監裁罰字第裁52－Z00000000 號違反道路交通管理事件
    裁決書等情，業據證人張清照警員於本院審理時證述屬實，
    並有前開舉發違反道路交通管理事件通知單及違反道路交通
    管理事件裁決書各1 份附卷可稽。異議人復自承伊所駕前開
    車輛之前方號牌在為警查獲前2 天即掉落而未懸掛該號牌等
    情不諱（見本院94年1 月14日訊問筆錄），惟辯稱伊為警查
    獲當日就是要開車到桃園去換螺絲把車牌掛起來云云。然查
    ，前揭道路交通安全規則規定汽車號牌每車兩面，應正面懸
    掛於車輛前後端之明顯適當位置，旨在健全公路監理制度及
    牌照之管理，被告既自承其上開車輛之前號牌在為警查獲前
    2 天即已掉落，衡情，異議人自有相當充裕之時間且能輕易
    地將掉落之號牌重行懸掛在車輛適當位置，惟其卻捨此途不
    為，仍任意駕駛未懸掛號牌之上開車輛行駛道路，證人張清
    照警員為達其維護交通秩序、安全之行政目的而依法執行公
    權力並據以開單告發，於法並無違誤，異議人徒以伊此次即
    係去桃園將號牌懸掛起來及法律並未規定號牌掉下去要幾天
    內掛回去云云置辯，自非的論。綜上所陳，堪認異議人於前
    開時、地，違反汽車已領有號牌而未懸掛之規定，其前開違
    規行為屬實。從而，原裁決機關援引道路交通管理處罰條例
    第12條第1 項第7 款及同條例第12條第2 項規定裁處異議人
    罰鍰新台幣3600元，並牌照吊銷，於法洵無不合。異議人猶
    執陳詞否認而聲明異議，指摘原處分不當，非有理由，應予
    駁回。
據上論斷，應依道路交通管理處罰條例第87條第2項、道路交通
案件處理辦法第19條，裁定如主文。
中　　華　　民　　國　　94　　年　　1 　　月　　27　　日
                        臺灣桃園地方法院交通法庭
                                法  官  林惠霞
上正本證明與原本無異。
如不服本裁定，應於裁定送達後5日內向本院提出抗告狀。
                                書記官  陳恩如
中　　華　　民　　國　　94　　年　　1 　　月　　27　　日
